【裁判字號】    89,上易,1530
【裁判日期】    891002
【裁判案由】    竊盜
【裁判全文】
臺灣高等法院臺南分院刑事判決          八十九年度上易字第一五三號 Ｃ
      上  訴  人
      即  被  告  甲  ○  ○
右上訴人因竊盜案件，不服臺灣台南地方法院八十九年度易字第一五○六號，中華民
國八十九年七月十七日第一審判決（起訴案號：臺灣台南地方法院檢察署八十九年度
營偵字第五一九號）提起上訴，本院判決如左：
      主      文
上訴駁回。
甲○○緩刑貳年，緩刑期內付保護管束。
      事      實
一、甲○○於民國七十八年間曾因國家安全法案件，經台灣雲林地方法院判處罰金三
    千元，後以駕駛計程車為業，八十九年三月三十日上午十一時三十分許，駕駛車
    牌號碼ＰＦ─八一三號之營業小客車，行經台南縣鹽水鎮○○路與朝琴路交岔口
    時，見乙○○所有車號Ｎ二─四九四六號之自小客車車窗未關，車內有完好之高
    級ＣＤ音響組合一組，竟起貪念，意圖為自已不法之所有，以手伸進車窗內開啟
    車門後，持長約三十公分、堅硬金屬製成客觀上足以危害他人生命、身體安全之
    兇器螺絲起子一把，旋開固定上開音響組合之螺絲，正著手竊取該組音響時尚未
    得手之際，即為警方巡邏員警當場查獲而未遂，並扣得上開作案用之螺絲起子一
    把。
二、案經台南縣警察局新營分局報請臺灣台南地方法院檢察署檢察官偵查起訴。
      理      由
一、訊據上訴人即被告甲○○就右開犯行坦承不諱，並有作案用之螺絲起子一把、贓
    物領據等存卷可稽，，被告自白核與事實相符，其犯行洵堪認定，應依法論科。
二、按長約三十公分、堅硬金屬製成之螺絲起子，客觀上足以對人之生命、身體構成
    威脅，乃屬刑法第三百二十一條第一項第三款所指之兇器，被告持之行竊，惟尚
    未得手之際，即為警查獲，核其所為，係犯刑法第三百二十一條第二項、第一項
    第三款之加重竊盜未遂罪，應依刑法第二十六條前段減輕其刑。原審法院判決適
    用前揭法條及審酌被告正值壯年，不知努力向上，意欲貪圖非份利得，併其犯罪
    之動機、目的、手段、所得利益、所生危害、犯罪後態度坦承不諱等一切情狀，
    處有期徒刑肆月。扣案之螺絲起子一把，為被告所有供犯罪所用之物，應依刑法
    第三十八條第一項第二款宣告沒收。原審判決認事用法均無不合，量刑亦稱妥適
    ，被告上訴意旨謂量刑過重，指摘原判決不當，並無可取，為無理由，應予駁回
    。惟查被告前此未曾受有期徒刑以上刑之宣告，有本院被告全國前案紀錄表可稽
    ，其因一時失慮，偶罹刑典，事後已坦承犯行，深具悔意，又其父母年邁，其妻
    為重度肢障，復有兩名年僅十二歲及六歲之子女賴之扶養，有戶口名簿、殘障手
    冊等影本及其妻照片附卷足憑，經此刑之宣告後，應知警惕，而無再犯之虞，本
    院因認暫不執行其刑為適當，併予以宣告緩刑二年，緩刑期內併付保護管束。
據上論結，應依刑事訴訟法第三百六十八條、刑法第七十四條第一款、第九十三條第
一項判決如主文。
本案經檢察官王碧霞到庭執行職務。
中    華    民    國      八十九      年      十      月      二        日
                                  臺灣高等法院臺南分院刑事第四庭
                                      審判長法官  陳    義    仲
                                            法官  徐    財    福
                                            法官  宋    明    蒼
右正本證明與原本無異。
不得上訴。
                                      法院書記官  余    素    美
中    華    民    國      八十九      年      十      月     四         日
附錄本案論罪科刑法條全文：
刑法第三百二十一條第一項第三款：犯竊盜罪而有左列情形之一者，處六月以上五年
                                以下有期徒刑：
                                三、攜帶兇器而犯之者。


司法院資訊處製作；財團法人民間司法改革基金會備份。
